【裁判字號】    95,訴,945
【裁判日期】    950613
【裁判案由】    毒品危害防制條例
【裁判全文】
臺灣高雄地方法院刑事判決               95年度訴字第945號
公  訴  人  臺灣高雄地方法院檢察署檢察官
被      告  乙○○
指定辯護人  本院公設辯護人甲○○
上列被告因毒品危害防制條例案件，經檢察官提起公訴（95年度
偵字第440 號），本院判決如下：
    主  文
乙○○連續販賣第二級毒品，處有期徒刑捌年。扣案之第二級毒
品甲基安非他命壹拾貳包（驗後淨重參拾貳點陸陸公克）沒收銷
燬之。扣案之電子秤壹臺、空夾鏈袋壹包及NOKIA 廠牌行動電話
壹支（不含SIM 卡）均沒收。販賣毒品所得新臺幣柒仟元沒收，
其中未扣案之新臺幣陸仟元如全部或一部不能沒收時，以其財產
抵償之。
    事  實
一、乙○○（綽號「二筒」）明知甲基安非他命經公告列為毒品
    危害防制條例第2 條第2 項第2 款所定之第二級毒品，竟基
    於意圖販賣第二級毒品牟利之概括犯意，自民國94年8 月間
    某日起至同年11月間某日止，每日分別向不詳姓名年籍之人
    ，販入數量不詳之第二級毒品甲基安非他命後，除部分供己
    施用外，復先後於下列時、地，分別販出第二級毒品甲基安
    非他命予己○○、丙○○、丁○○等人：(一)、於94年8 月間
    某日及同年9 月間某日，分別由己○○以其所使用之000000
    0000號行動電話，撥打乙○○所使用之0000000000號行動電
    話（以其母親利余素鑾之名義申辦）與乙○○聯絡，兩人相
    約在高雄市鼓山區近壽山某處碰面後，由乙○○先交付不詳
    數量之第二級毒品甲基安非他命，己○○再交付新臺幣（下
    同）500 元予乙○○，以此方式販賣第二級毒品甲基安非他
    命2 次。(二)、於94年8 月間某日、同年11月16日晚間某時，
    由丙○○以其所使用之0000000000號行動電話，撥打乙○○
    上開行動電話，分別向乙○○購買1,000 元及2,000 元之第
    二級毒品甲基安非他命，由乙○○駕車前往丙○○位於高雄
    市○○路232 號之住所樓下，先以閃大燈之方式通知丙○○
    ，再自車窗將不詳數量之甲基安非他命各1 包丟出後，丙○○再分別將1,000 元及2,000 元之現金丟入車內，以此方式
    先後販賣第二級毒品甲基安非他命2 次。(三)、於94年11月間
    某日，由丁○○撥打乙○○上開行動電話與乙○○聯絡，兩
    人相約在高雄縣五甲過埤路附近之高速公路下方某處，由丁○○以1,000 元之價格，向乙○○購買不詳數量之第二級毒
    品甲基安非他命1 包；復於同年12月13日下午4 時58分許，
    由丁○○使用戊○○之0000000000號行動電話撥打乙○○之
    上開行動電話向乙○○購買1,000 元之第二級毒品甲基安非
    他命，迄於同日晚間7 時許，兩人相約在高雄縣鳳山市○○
    路與南京路口之「上光眼鏡行」碰面，由丁○○交付1,000
    元之現金予乙○○後，乙○○乃要求丁○○在原處稍候，並
    自行前往不詳處所，迨數分鐘之後始返回該處，並交付丁○○不詳數量之第二級毒品甲基安非他命1 包。嗣於同年12月
    15日下午5 時29分許，丁○○復以上開0000000000號行動電
    話聯絡乙○○，表示欲再購買1,000 元之第二級毒品甲基安
    非他命，迨於同日晚間7 時50分許，兩人在高雄市○鎮區○○路與文橫路口碰面，由丁○○交付乙○○1,000 元後，乙○○即將第二級毒品甲基安非他命1 包（驗後毛重0.22公克
    ）交予丁○○，正當2 人尚在交談之際，適為埋伏員警當場
    查獲，丁○○見狀即將該包甲基安非他命丟棄於路旁，而員
    警經乙○○之同意，在其長褲口袋內及其位於高雄市○○街
    120 號住處內，分別扣得第二級毒品甲基安非他命3 包、9
    包（合計驗後淨重32.66 公克）、電子秤1 臺、空夾鏈袋1
    大包、NOKIA 廠牌行動電話1 支（內含門號0000000000號之
    SIM 卡1 枚）、現金1,000 元及殘有甲基安非他命之玻璃球
    2 支、吸食器1 支、削尖吸管5 支、殘渣袋40只等物品，復
    經丁○○於警詢後，帶同員警返回前開一心路與文橫路口，
    扣得第二級毒品甲基安非他命1 包（驗後毛重0.22公克）。
二、案經高雄市政府警察局刑警大隊報告臺灣高雄地方法院檢察
    署檢察官偵查起訴。
    理  由
一、本件關於證據能力部分
  (一)、按「被告以外之人於審判外之言詞或書面陳述，除法律有
      規定者外，不得作為證據」，刑事訴訟法第159 條第1 項
      定有明文。本件證人己○○、丙○○、戊○○於警詢中所
      言，係被告以外之人於審判外之陳述，且無刑事訴訟法第
      159 條之2 、第159 條之3 各款所定可信之特別情況，依
      上開條文規定，尚不得作為證據。
  (二)、按「被告以外之人於檢察事務官、司法警察官或司法警察
      調查中所為之陳述，與審判中不符時，其先前之陳述具有
      較可信之特別情況，且為證明犯罪事實存否所必要者，得
      為證據」，刑事訴訟法第159 條之2 定有明文。又司法警
      察並無命證人具結之權利，司法警察詢問證人，並未準用
      具結之相關規定，證人於警察機關前之虛偽陳述，亦無偽
      證刑責之追訴問題（刑法第168 條、刑事訴訟法第196 條
      之1 參照），是證人於司法警察調查中之陳述，並無具結
      問題，僅受上開傳聞法則之限制。查本件證人丁○○於警
      詢中原供述其於94年12月15日在高雄市○鎮區○○路與文
      橫路口向被告購買甲基安非他命，並已完成交易，因其友
      人戊○○以行動電話通知其有員警在旁埋伏，故其立即將
      甲基安非他命1 包丟棄現場等語，然於本院審理中則改稱
      當天其僅係去還被告之前所欠之1,000 元，雖有意另向被
      告購買甲基安非他命，惟因身上現金不足，故遭被告拒絕
      云云。經查，本件員警查獲時，原並未自證人丁○○身上
      扣得任何毒品，係其於警詢時供稱已將甲基安非他命1 包
      丟棄於現場，並帶同員警返回該處，當場發現該包已遭車
      輛輾過之第二級毒品甲基安非他命1 包乙節，此有其警詢
      筆錄2 份及搜索、扣押筆錄1 份，且上開筆錄均經被告親
      自簽名捺印確人無誤，而證人丁○○於本院審理中亦供稱
      確有於警詢時為上開陳述在卷。另證人丁○○因上開扣得
      之第二級毒品甲基安非他命1 包，經檢察官起訴持有第二
      級毒品罪嫌，現由本院審理中，此分別有臺灣高等法院全
      國前案簡列表、臺灣高雄地方法院檢察署95年度毒偵字第
      913 號聲請簡易判決處刑書各1 份在卷可參，是其嗣後因
      自身亦恐另涉持有第二級毒品罪嫌，所為供述已難認無避
      重就輕之虞。本院審酌其於警詢時之證述距案發日較近，
      當時記憶自較深刻，可立即反應所知，不致因時隔日久而
      遺忘案情，且較無來自被告同庭在場之壓力而出於虛偽不
      實之指證，或事後串謀而故為迴護被告之機會，客觀上應
      具有較可信之特別情況，且亦為證明犯罪事實存否所必要
      ，依上揭規定，其於警詢中之證言應具有證據能力。
  (三)、次按「有事實足認被告或犯罪嫌疑人有最輕本刑為3 年以
      上有期徒刑之罪嫌，並危害國家安全或社會秩序情節重大
      ，而有相當理由可信其通訊內容與本案有關，且不能或難
      以其他方法蒐集或調查證據者，得發通訊監察書，前項通
      訊監察書，偵查中由檢察官依司法警察機關聲請或依職權
      核發，審判中由法官依職權核發」，通訊保障及監察法第
      5 條第1 項第1 款、第2 項定有明文。本案被告涉犯販賣
      第二級毒品罪嫌，危害社會秩序情節重大，並有相當理由
      可信其通訊內容與本案有關，難以其他方法蒐集或調查證
      據，經高雄市政府警察局向臺灣高雄地方法院檢察署檢察
      官聲請核發通訊監察書，由臺灣高雄地方法院檢察署檢察
      官於94年10月20日、同年11月18日分別核發雄檢博盈聲監
      字第1950號、94年雄檢博盈聲續監字第002331號之通訊監
      察書，有通訊監察書2 紙及監聽譯文附卷可稽，又檢察官
      、被告及辯護人於本院審理程序中並不爭執上開監聽譯文
      之證據能力，是前揭監聽譯文自得為證據。
二、訊據被告乙○○固坦承確曾交付第二級毒品甲基安非他命予
    己○○、丙○○及丁○○等情不諱，惟矢口否認有何販賣甲
    基安非他命之犯行，辯稱：伊均係無償提供予己○○施用，
    己○○僅是補貼伊部分油錢，又當時甲基安非他命於市場上
    甚難取得，1,000 元已無法購得任何甲基安非他命，故丙○○與丁○○係與伊合資一起向他人購買，伊並未牟利，亦無
    任何販賣甲基安非他命之行為，至扣案之甲基安非他命均係
    伊購買欲供自己施用云云，經查：
  (一)、己○○部分：
    １、證人己○○於本院審理時具結證述：其於94年間曾經向
        被告拿過甲基安非他命2 次，時間分別係在94年8 月間
        及9 月間，均係由其以0000000000號行動電話撥打被告
        之0000000000號行動電話與被告聯絡，兩人再相約在高
        雄市鼓山區靠近壽山附近之路邊碰面，再由被告親自交
        付1 小包之甲基安非他命，被告每次交付之甲基安非他
        命數量均只有屑屑而已，而其於事後約2 、3 天，分別
        各拿500 元給被告等語明確，而被告對上開事實亦不否
        認，堪認被告確曾先後於94年8 月間某日及9 月間某日
        ，各交付甲基安非他命1 包予己○○，嗣後己○○並分
        別交付500 元予被告收受無誤。
    ２、證人己○○固另證稱其均係向被告無償索取甲基安非他
        命，至其所交付予被告之500 元，係為補貼被告油錢，
        並非購買甲基安非他命之代價云云，惟其自承其與被告
        係1 、2 年前，被告偕同其友人找其聊天而認識，事後
        均未再聯絡，一直到94年8 月間其才打電話問被告有無
        甲基安非他命等語在卷，是己○○與被告間僅係於1 、
        2 年前有過一面之緣，並無其他交情，又甲基安非他命
        取得不易，且係政府嚴加查緝之違禁物，則己○○豈有
        無端向毫無交情之被告索討毒品施用，徒然自曝施用毒
        品犯行之可能，而被告亦無可能不計損失而任意免費提
        供毒品予其施用，況己○○每次於取得甲基安非他命後
        ，均交付被告高達500 元之金額，此與一般自小客車於
        市區行駛所需之單趟油費，亦顯不相當，固證人陳秋文
        此部分所述，與常情顯然相悖，應係臨訟迴護被告之詞
        ，委無足採。故己○○所交付之500 元，應係其向被告
        取得甲基安非他命之代價甚明。
    ３、復參以己○○於85、86年間曾有施用安非他命之麻醉藥
        品管理條例前科，可認其確曾有施用甲基安非他命之慣
        行，此有其臺灣高等法院全國前案簡列表1 份在卷可佐
        ，則己○○確於上開時、地，自被告處取得甲基安非他
        命2 次，並於事後各交付500 元予被告作為對價，應堪
        認定。
  (二)、丙○○部分：
    １、證人丙○○於本院審理時到庭具結證：其於94年間曾向
        綽號「二筒」之男子拿過甲基安非他命，次數不超過4
        次，有付錢的有2 次，第1 次係在94年8 月間，當時其
        係向「二筒」購買1,000 元之甲基安非他命，第2 次係
        在同年11月16日晚間，其打電話向「二筒」購買2,000
        元之甲基安非他命，2 次交易地點均係由「二筒」駕車
        至其位於高雄市○○區○○路之住處門口，先以閃大燈
        之方式向其知會後，再將車停在路邊，並搖下車窗，自
        副駕駛座把甲基安非他命丟出來，其再將錢丟進車內給
        「二筒」，其2 次均有拿到東西，當時「二筒」均坐在
        車內，輪廓與被告很像，其係透過朋友知道「二筒」可
        能持有毒品，而其與「二筒」之間除了購買毒品之外，
        並無任何交情等語綦詳。是丙○○確曾向「二筒」購買
        甲基安非他命2次，足堪認定。
    ２、被告綽號即係「二筒」乙節，業經證人丁○○、戊○○
        到庭證述無誤。而行動電話門號0000000000號係由丙○○所使用，此經證人丙○○證述無誤，又門號00000000
        00號則係由被告之母利余素鑾於89年7 月31日申辦，並
        交由被告使用，亦為被告自承在卷，且有中華電信（行
        動）資料查詢單1 紙在卷可憑。而被告上開0000000000
        號行動電話經檢察官依法核發通信監察書進行電話監聽
        業務（監聽期間自94年10月21日至同年12月16日止），
        其中於94年11月16日晚間6 時11分許、6 時27分許、7
        時38分許及10時53許，丙○○分別以其所使用之000000
        0000號行動電話撥打被告上開號行動電話，向被告表示
        「現在有沒？」、「（被告：有，要多少？）1,000 元
        」、「二筒，我和我太太在外面說話不方便，你打電話
        給我弟弟」、「（被告：我打給他都沒人接）你打0000
        000 ，這是他房間的電話，你東西拿給他，錢再找我收
        就好」、「二筒，我跟你說，你哪找沒我小弟，你就把
        東西用煙盒裝著放在冰箱，再打電話跟我說」、「二筒
        ，我剛才拿2,000 元給你對沒（被告答：沒有錯，現在
        的東西很貴，所以東西較少，改天我請你）」等語，此
        有高雄地方法院檢察署雄博盈聲監字第1950號通訊監察
        書1 紙及通訊內容譯文1 份附卷足憑，且上開對話內容
        中之「東西」即係指甲基安非他命，而當天晚間係丙○○已自被告處取得甲基安非他命，但數量較少，所以才
        再打電話問「二筒」等情，亦經證人丙○○當庭證述明
        確。足認丙○○確有於上開時、地，分別向綽號「二筒
        」之被告購買1,000 元及2,000 元之甲基安非他命甚明
        。
  (三)、丁○○部分：
    １、證人丁○○於警詢時證述其曾先後於94年12月13日晚間
        8 時許、同月15日晚間8 時50分許許，分別在高雄縣鳳
        山市○○路與新富路口、高雄市○鎮區○○路與文橫路
        口各向被告購買1,000 元之甲基安非他命，並完成交易
        ，因見員警在旁埋伏，故將甲基安非他命1 包丟棄在路
        旁等語；而其於本院審理中亦證稱：其共向被告購買過
        甲基安非他命3 次，第1 次係在94年11月份，當時其係
        與被告約在五甲過埤路高速公路下面，向被告購買1,00
        0 元之甲基安非他命，第2 次係在94年12月13日，其以
        戊○○之0000000000號行動電話撥打被告之行動電話，
        向被告購買1,000 元之甲基安非他命，當天2 人係約在
        新富路的「上光眼鏡」交易，其先交付1,000 元予被告
        後，被告叫其等一下，過幾分鐘之後才去拿1 小包甲基
        安非他命回來，被告去何處其並不知情，而被告所交付
        之甲基安非他命重量其亦不清楚，嗣於同年12月15日，
        其與被告復相約在一心路與文橫路口碰面，欲再向被告
        購買1,000 元之甲基安非他命等語綦詳。證人丁○○於
        偵查及本院審理時雖改稱其當天係丟1 個袋子，並未丟
        棄甲基安非他命，當天其有交付被告1,000 元，惟該1,
        000 元係其前一日向被告所借，其雖欲再向被告購買甲
        基安非他命，但因其身上錢不夠，故被告並未同意云云
        ，惟查，證人丁○○於當天為警查獲後，另帶同員警返
        回上開一心路與文橫路口，當場扣得被車輛輾過之不明
        晶體1 包，經送驗結果，確為第二級毒品甲基安非他命
        （驗後毛重0.22公克）無誤，此有高雄醫學大學附設中
        和紀念醫院95年2 月21日編號0000 -000 號檢驗報告1
        紙在卷可憑，此外，復有現金1,000 元扣案可證，堪認
        被告於94年12月15日確已交付甲基安非他命1 包（驗後
        毛重0.22公克）予丁○○而完成交易甚明，證人丁○○
        於本院審判中就此部分所為證述，應係避重就輕及事後
        附和被告之詞，無足採信。被告確有於上開時、日，分
        別販賣1,000 元之第二級毒品甲基安非他命予丁○○，
        共計3 次，洵堪認定。
    ２、行動電話門號0000000000號原係由戊○○所使用，而丁○○於94年12月13日及同月15日，因其電話無法撥出，
        故曾使用上開戊○○之行動電話與被告聯絡，此分別經
        證人戊○○、丁○○證述無誤，而0000000000號行動電
        話係被告所使用乙節，已如前述，其上開0000000000號
        行動電話經檢察官依法核發通信監察書進行電話監聽業
        務（監聽期間自94年10月21日至同年12月16日止），其
        中於94年12月13日下午4 時58分許，丁○○以00000000
        00號行動電話撥打被告上開號行動電話，向被告表示「
        喂二筒，我德阿，我要1,000 元」，並於同月15日再以
        上開行動電話，向被告表示「沒關係，我要同樣的」、
        「（被告問：1 張就好？）是啦，我在一心路這，有一
        間KTV你知道沒，你到打電話給我」等語，此有高雄地
        方法院檢察署94年雄檢博盈聲監字第1950號、94年雄檢
        博盈聲監續字第2331號通訊監察書各1 紙及通訊內容譯
        文2 份附卷足憑，且上開對話內容中均係丁○○向被告
        拿甲基安非他命，而「1 張」係指1,000 元之意等情，
        亦經證人丁○○當庭證述明確。足認是丁○○2 次向被
        告表示欲購買1,000 元之甲基安非他命時，被告均未拒
        絕，亦未告知1,000 元之金額無法於市場上購得任何毒
        品，其尚需透過合資始使向他人購買等情，被告於本院
        審理時辯稱1,000 元無法購得任何甲基安非他命，丁○○係與伊合資向他人購買云云，均係事後卸責之詞，不
        足採信。
  (四)、本件被告於上開時、地，經警在其身上扣得第二級毒品甲
      基安非他命3 包後，員警再經被告同意前往其位於高雄市
      小港區○○街120 號住處內搜索，另扣得第二級毒品甲基
      安非他命9 包，共計12包（合計驗後淨重32.66 公克）、
      電子秤1 臺、空夾鏈袋1 大包及NOKIA 廠牌之行動電話1
      支（內有門號0000000000號之SIM 卡1 枚）等物品，此有
      高雄市政府警察局刑警大隊搜索扣押筆錄、扣押物品目錄
      表各2 份、高雄醫學大學附設中和紀念醫院95年4 月11日
      0000-000號檢驗報告1 紙在卷可憑，又扣案之第二級毒品
      甲基安非他命業經分裝為12包，且數量高達32.66 公克，
      尚非1 人於數日內即得施用完畢，故與一般施用毒品者，
      身邊僅留存數公克之毒品供施用之常情，亦已顯然迥異，
      是被告辯稱扣案甲基安非他命均係供其自己施用云云，實
      有可疑。況被告已供明其每日均向他人購買甲基安非他命
      ，且每次最少買半錢，約7 、8 千元，而其自己每日亦約
      施用半錢之份量，即使家中甲基安非他命尚未施用完畢，
      其仍會再向他人購買等語在卷。惟其復自承係在鋼鐵公司
      做工，每月薪資30,000餘元，其均係以信用卡借款購買毒
      品等語，堪認其經濟狀況尚非優渥，則其實無能力負擔長
      期以來每日購毒7 、8 千元之花費，且其於家中毒品尚未
      用畢之前，仍再次購買毒品囤積，顯然增加為警查緝之風
      險，被告上開所辯，與常情有重大違背，不足採信。是被
      告所購買之甲基安非他命，顯然具備伺機販賣以牟利之意
      圖。
  (五)、另參以非法販賣甲基安非他命係政府嚴予查緝之違法行為
      ，且甲基安非他命並無公定之價格，並可任意分裝或增減
      其份量，而每次買賣之價量，亦隨時依雙方關係之深淺、
      當時之資力、需求程度及對行情之認知等因素而異其標準
      ，非可一概而論，因之販賣之獲利，除經坦承犯行，或帳
      冊價量均臻明確外，委難察得實情，而販賣之人從價差或
      量差中牟利方式雖異，惟其圖利之非法販賣行為則均相同
      ，是縱未確切查得販賣賺取之實際差價，但除別有事證，
      足認係按同一價格轉讓，確未牟利之情形外，尚難執此認
      非法販賣之事證有所不足，致知過坦承者難辭重典，飾詞
      否認者反得逞僥倖，而失情理之平；且甲基安非他命價格
      昂貴，取得不易，苟無利可圖，應無甘冒被查緝法辦之危
      險而平白為轉讓毒品之可能，是其販入之價格必較售出之
      價格低廉，而有從中賺取買賣差價牟利之意圖及事實，應
      屬符合論理法則且不違背社會通常經驗之合理判斷。另證
      人己○○、丙○○及丁○○3 人，與被告均無其他交情，
      此業經其等證述在卷，則被告豈有平白無償或以同一價格
      轉讓毒品予其等施用，而使自己於代為購毒或事後交付毒
      品之際，陷於遭警查緝法辦之風險。本件己○○自被告處
      取得甲基安非他命後，分別交付500 元2 次，丙○○分別
      向被告購得1,000 元、2,000 元之甲基安非他命及丁○○
      先後各以1,000 元向被告購買甲基安非他命共3 次等情，
      均業如前述，堪認被告係分別出於賺取差價之牟利意圖，
      而分別販賣第二級毒品甚明。
三、核被告乙○○所為，係犯毒品危害防制條例第4 條第2 項之
    販賣第二級毒品罪。被告其持有第二級毒品甲基安非他命之
    低度行為，已為其販賣之高度行為所吸收，不另論持有第二
    級毒品罪。被告先後多次販賣第二級毒品甲基安非他命予己○○、丙○○、丁○○之行為，均時間緊接，手法相同，觸
    犯構成要件同一之罪名，係分別基於概括犯意反覆為之，應
    依連續犯之規定論以一罪，並就法定刑有期徒刑、罰金刑部
    分加重其刑（無期徒刑部分不得加重）。審酌被告正值青年
    ，不思以勞力謀生，竟為獲取非法利益，明知甲基安非他命
    對施用者之健康危害甚鉅，猶販售圖利，戕害他人身心健康
    ，前後販賣對象為3 人，次數7 次，嚴重破壞對社會治安，
    惡性非輕，且犯後仍一再飾詞狡辯，毫無悔意等一切情狀，
    酌情量處如主文所示之刑。扣案之第二級毒品甲基安非他命
    計12包（合計驗後淨重32.66 公克），係違禁物，應依毒品
    危害防制條例第18條第1 項前段規定，予以沒收銷燬。另扣
    案之電子秤1 臺係被告秤量毒品所用，而扣案之NOKIA 廠牌
    行動電話1 支 (不含SIM 卡)， 則係供其聯絡販賣甲基安非
    他命之用，且均為其所有，應依同條例第19條第1 項宣告沒
    收，扣案之行動電話門號0000000000號SIM 卡1 枚，係被告
    之母利余素鑾所有，而非被告所有之物，自不得宣告沒收，
    附此敘明。另扣案之空夾鏈袋1 包，係被告預備供販賣甲基
    安非他命所用之物，應依刑法第38條第1 項第2 款之規定宣
    告沒收。而被告販賣第二級毒品甲基安非他命所得之財物計
    7,000 元（己○○部分：500 ×2 ＝1,000 ；丙○○部分：
    1,000 ＋2,000 ＝3,000 ；丁○○部分：1,000 ×3 ＝3,00
    0） ，均應依同條例第19條第1 項之規定宣告沒收，除其中
    1,000 元業經扣案，尚無不能沒收之情形，其餘6,000元如
    全部或一部不能沒收時，因係現款，應以其財產抵償之。至
    扣案之殘有甲基安非他命之玻璃球2 支、吸食器1 支、削尖
    吸管5 支、殘渣袋40只等物品，因被告另有施用毒品之習慣
    ，此有臺灣高等法院被告前案紀錄表附卷可按，且均與本件
    被告販賣毒品之犯行尚屬無涉，爰不於本案宣告沒收，亦併
    此敘明。
據上論結，應依刑事訴訟法第299 條第1 項前段，毒品危害防制
條例第4 條第2 項、第18條第1 項前段、第19條第1 項，刑法第
11條、第56條、第38條第1 項第2 款、第51條第5 款，判決如主
文。
本案經檢察官庚○○到庭執行職務。
中    華    民    國    95    年    6     月    13    日
                    刑事第十四庭
                          審判長法  官  蔡  廣  昇
                                法  官  紀  凱  峰
                                法  官  謝  雨  真
以上正本證明與原本無異。
如不服本判決，應於判決送達後10日內，向本院提出上訴狀。
中    華    民    國    95    年    6     月    13    日
                                書記官  林  佳  慧
附錄本案論罪科刑法條：
毒品危害防制條例第4條第2項
製造、運輸、販賣第二級毒品者，處無期徒刑或 7 年以上有期徒
刑，得併科新臺幣 7 百萬元以下罰金。


司法院資訊處製作；財團法人民間司法改革基金會備份。
